【裁判字號】    91,訴,979
【裁判日期】    920528
【裁判案由】    毒品危害防制條例等
【裁判全文】
臺灣板橋地方法院刑事判決                          九十一年度訴字第九七九號
    公  訴  人  臺灣板橋地方法院檢察署檢察官
    被      告  乙○○
右列被告因違反槍砲彈藥刀械管制條例案件，經檢察官提起公訴（九十年度偵字第四
六九二、九九七七號、九十一年度偵字第六九六一號），甲○判決如左：
    主  文
乙○○未經許可，持有可發射子彈具有殺傷力之改造玩具手槍，處有期徒刑壹年貳月
，併科罰金新臺幣貳萬元，罰金如易服勞役，以新臺幣玖佰元即銀元佰元折算壹日
。扣案之具有殺傷力之改造玩具手槍壹支（槍枝管制編號0000000000）沒
收。
    事  實
一、乙○○於民國（下同）九十年一月間，在臺北縣三重市湯城廣場附近購得具有殺
    傷力之改造玩具手槍一支（槍枝管制編號0000000000號），乙○○即
    基於持有改造玩具手槍之犯意，將該改造玩具手槍放置於其位於臺北縣板橋市○
    ○街十五號二樓之住處，而未經許可持有具有殺傷力之改造玩具手槍。嗣於九十
    年二月二十七日二時許，乙○○持該改造玩具手槍至臺北縣板橋市○○路與陽明
    街口時，為警當場查獲，並扣得具有殺傷力之改造玩具手槍一支（槍枝管制編號
    0000000000號）。
二、案經臺北縣政府警察局海山分局報請臺灣板橋地方法院檢察署檢察官偵查起訴。
    理  由
一、訊據被告乙○○固對於其於前揭時間在臺北縣三重市湯城廣場附近購得玩具手槍
    一支，並放置於其位於臺北縣板橋市○○街十五號二樓之住處等情供承不諱，惟
    矢口否認有何違反槍砲彈藥刀械管制條例之犯行，辯稱：伊所持有之玩具手槍係
    道具槍云云。惟查，右揭事實，業據被告迭於警訊、偵查及甲○九十二年三月十
    四日訊問時坦承不諱，復有扣案之改造玩具手槍一支（槍枝管制編號00000
    00000號）足資佐證，而扣案之改造玩具手槍一支（槍枝管制編號0000
    000000號）經送鑑定結果，該扣案之槍枝一支係仿ＧＬＯＣＫ廠半自動手
    槍製造之玩具手槍將其塑膠槍管內阻鐵去除改造而成，滑套為金屬材質，槍身為
    塑膠材質，以打擊底火藥引爆子彈內火藥為發射動力，機械性能良好，而依內政
    部警政署刑事警察局對同型式同材質之槍枝實驗結果，倘裝填子彈適當（即裝填
    底火、適量火藥及金屬彈丸等使成為適合送鑑槍枝擊發，構造完整之子彈），則
    其最具威力之發射動能，均可達二十焦耳／平方公分以上，足以穿入人體皮肉層
    ，有內政部警政署刑事警察局九十年三月九日刑鑑字第三０七二七號鑑驗通知書
    乙紙附於偵查卷可憑（見九十年度偵字第四六九二號偵查卷第六十六頁至第六十
    七頁），顯見被告所持有之前揭玩具手槍係經改造，且具有殺傷力，被告於甲○
    審理時始辯稱其所持有者係道具槍云云，係被告事後圖卸刑責避就之詞，洵不足
    採。是本件事證已臻明確，被告犯行堪以認定，應予依法論處。
二、核被告乙○○所為，係犯槍砲彈藥刀械管制條例第十一條第四項之未經許可持有
    改造玩具手槍罪。爰審酌被告持有改造玩具手槍之犯行，危害社會治安甚鉅，情
    節重大，暨被告之素行、犯罪動機、目的、手段、犯罪後態度等一切情狀，量處
    如主文所示之刑，並諭知罰金易服勞役之折算標準，以示懲儆。
三、扣案之改造玩具手槍一支（槍枝管制編號0000000000號），係屬違禁
    物，應依刑法第三十八條第一項第一款之規定宣告沒收。
四、同案被告丁○○、戊○○、丙○○另行審結。
據上論斷，應依刑事訴訟法第二百九十九條第一項前段，槍砲彈藥刀械管制條例第十
一條第四項，刑法第十一條前段、第四十二條第二項、第三十八條第一項第一款，罰
金罰鍰提高標準條例第二條，現行法規所定貨幣單位折算新臺幣條例第二條，判決如
主文。
本案經檢察官高智美到庭執行職務
中      華      民      國    九十二    年      五      月    二十八    日
                                  臺灣板橋地方法院刑事第六庭
                                          法  官  林海祥
右正本證明與原本無異。
如不服本判決，應於判決送達後十日內，向甲○提出上訴狀。
                                          書記官  陳映孜
中      華      民      國    九十二    年      五      月    二十八    日
附錄本案論罪科刑主要法條：
槍砲彈藥刀械管制條例第十一條
未經許可，製造、販賣或運輸第四條第一項第一款所稱其他可發射金屬或
子彈具有殺傷力之各式槍砲者，處五年以上有期徒刑，併科新臺幣一千萬
元以下罰金。
未經許可，轉讓、出租或出借前項所列槍砲者，處三年以上十年以下有期
徒刑，併科新臺幣七百萬元以下罰金。
意圖供自己或他人犯罪之用，而犯前二項之罪者，處無期徒刑或七年以上
有期徒刑，併科新臺幣一千萬元以下罰金。
未經許可，持有、寄藏或意圖販賣而陳列第一項所列槍砲者，處一年以上
七年以下有期徒刑，併科新臺幣七百萬元以下罰金。
第一項至第三項之未遂犯罰之。


司法院資訊處製作；財團法人民間司法改革基金會備份。
